臺灣新竹地方法院刑事判決　　　　　　　　　　　　　　九十三年度易字第二八號
　　公　訴　人　臺灣新竹地方法院檢察署檢察官
　　被　　　告　丙○
　　選任辯護人　陳景新律師
右列被告因竊盜案件，經檢察官提起公訴（九十二年度偵字第五九四二號），本院判
決如左：
    主  文
丙○無罪。
    理  由
一、本件公訴意旨略以：被告丙○係證人甲○○所擔任店長之新竹縣竹北市○○○路
    一八六號一樓「奇檬子卡拉ＯＫ店」（下稱「奇檬子店」）之服務人員（負責會
    計兼ＤＪ工作），適於民國九十二年五月二十三日晚上十時四十分許，告訴人丁
    ○○前往奇檬子店內消費，被告因見告訴人所攜帶之ＬＶ名牌圓桶包價值不菲，
    竟萌生為自己不法所有之意圖，於同日晚上十一時許，趁告訴人不勝酒力意識模
    糊之際，竊取告訴人所管領之前開名牌ＬＶ圓桶包（內並有現金新台幣【下同】
    十二萬元、兩支行動電話、相關證件等財物），得手後，被告先將該皮包藏於店
    內屬其堆放雜物之置物箱，並趁下班之際將該皮包帶離店內，嗣告訴人發現皮包
    遺失而返回奇檬子店內尋找，並察看店內監視錄影帶始發現上情，而認被告涉有
    刑法第三百二十條第一項之竊盜罪嫌云云。
二、按犯罪事實應依證據認定之，無證據不得認定犯罪事實，刑事訴訟法第一百五十
    四條第二項定有明文。次按告訴人之告訴，係以使被告受刑事訴追為目的，是其
    陳述是否與事實相符，仍應調查其他證據以資審認，最高法院五十二年臺上字第
    一三００號亦著有判例。而認定不利於被告之事實，須依積極證據，茍積極證據
    不足為不利於被告事實之認定時，即應為有利於被告之認定，更不必有何有利之
    證據，最高法院三十年上字第八一六號著有判例可資參照。再按犯罪事實依法應
    依證據認定之，不得僅以被告之反證不成立，持為認定犯罪之論據，最高法院二
    十一年上字第四七四號著有判例可參。
三、公訴人認被告涉有前揭竊盜罪嫌，除以告訴人丁○○於前揭時間至奇檬子店內消
    費時攜帶右開ＬＶ圓桶包一節，業經告訴人指述及證人甲○○、乙○○證述，及
    被告所坦認外，無非以：被告於翌日即九十二年五月二十四日凌晨零時五十分從
    店內竊走告訴人皮包一節，經證人甲○○、乙○○證述，被告自白，並有翻拍自
    監視錄影帶內容之照片可證；且被告遭查獲後提出另一皮包，經至現場模擬拍攝
    照片，模擬照片中之皮包與案發時監視錄影帶中所持之皮包不同，亦經告訴人指
    述及證人甲○○、乙○○證述；另依據告訴人指述及證人甲○○、乙○○證述，
    翻拍自監視錄影帶內容之照片，足認被告主觀上有不法所有意圖等為其主要依據
    。
四、訊據被告丙○固不否認伊係奇檬子店之會計兼ＤＪ，告訴人於九十二年五月二十
    三日晚間至奇檬子店消費後結帳時係由伊在櫃台為告訴人結帳，惟堅詞否認有公
    訴人所指竊盜告訴人ＬＶ皮包之犯行，辯稱伊未偷竊告訴人之ＬＶ皮包，也沒有
    看到告訴人ＬＶ皮包，檢察官所提出翻拍自監視錄影帶之照片何以僅有伊進去倉
    庫，而無告訴人進入店內或離開之情形？伊在監視錄影帶中所拿取之物係茶葉罐
    等語。
五、經查：
  (一)告訴人於九十二年五月二十三日晚間至奇檬子店消費時有攜帶ＬＶ皮包一節，除
    經告訴人指述外，並經證人乙○○於警詢證稱：「告訴人要離開結帳時我有看到
    他右手拿一個包包」，及本院審理時證述：「我有看到告訴人進去店內時是手拿
    著一個男士的皮包夾在腋下」等語（見偵卷第一０頁反面，本院九十三年八月三
    日審判筆錄第三六頁），並經證人甲○○到庭證稱：「有親眼看到告訴人結帳的
    時候把皮包放在櫃台上：：」（本院九十三年八月十日審判筆錄第五頁），是告
    訴人有攜帶ＬＶ皮包至奇檬子店內消費一節，應屬真實而堪認定。
  (二)而告訴人所攜帶至奇檬子店內消費之ＬＶ皮包遺失一節，固經告訴人指訴在卷，
    然檢察官所舉前揭認定本件ＬＶ皮包為被告所竊之依據，均不足採信，以下析述
    之：
    (1)被告從未自白其於翌日即九十二年五月二十四日凌晨零時五十分從店內竊走告
      訴人皮包一節，檢察官起訴書指被告就本件犯行已經自白顯與卷證不符，另被
      告遭查獲後所提出之皮包，經至現場模擬拍攝照片，模擬照片中之皮包與案發
      時監視錄影帶中被告手上所持之物不同，雖有翻拍照片二張附卷足佐（見偵卷
      第一四頁），且經告訴人指述及證人甲○○、乙○○證述屬實，惟經本院傳訊
      告訴人到庭結證稱：「所遺失之ＬＶ皮包係橢圓形、雙拉鍊、長二十幾公分、
      寬十一、二公分，有提帶：：」等語（見本院九十三年八月十日審判筆錄第一
      三至一四頁），並提出相類似皮包之型錄在卷可參（見本院卷內），然檢察官
      所提出之案發時之轉拷監視錄影帶中被告所拿取之物係上緣中空、無提帶之正
      圓柱形物體，有翻拍照片十張附於本院卷，並經本院勘驗屬實（見本院九十三
      年八月三日審判筆錄第四一頁），是被告於監視錄影帶中所拿之上緣中空、無
      提帶之正圓柱形物體確非告訴人所遺失之橢圓形、有提帶之ＬＶ皮包，兩者顯
      非相同，此亦據告訴人詳實檢視該錄影帶翻拍照片後確認無訛（見本院九十三
      年八月三日審判筆錄第四二頁），況證人乙○○、陳台生（奇檬子店實際老闆
      ）均到庭證稱：店內有圓形茶葉罐，被告於櫃台站立位置即為店內平常放茶葉
      之位置（見本院九十三年八月三日審判筆錄第三九至四０頁、同年月十日審判
      筆錄第二０至二一頁），是被告於本院審理時抗辯所持之物係茶葉罐即可採信
      。而被告於偵查中及本院準備程序時雖曾抗辯所拿係自己之長四方形皮包云云
      ，則與事實不符，不足採信，然被告莫名被指訴涉犯本件竊盜罪嫌，且警詢時
      依監視錄影帶翻拍之照片影像又極模糊，甚至連告訴人及證人甲○○、乙○○
      、陳台生均誤認該翻拍照片中被告手上所提之物品即為告訴人所遺失之ＬＶ橢
      圓形皮包，則被告情急之下，乃以平常所攜帶之長方形皮包辯駁，縱非屬實，
      亦為人之常情，況如前揭說明，被告此部分反證雖不足採，惟究不得以被告提
      出之反證不成立即認定被告有為本件竊盜犯行。至此，應可認定被告於監視錄
      影帶中所拿之物確非告訴人之橢圓形ＬＶ皮包，而係圓柱形之茶葉罐，是檢察
      官所提出翻拍之監視錄影帶照片無從作為認定被告有犯本件竊盜犯行之不利證
      據，反而適足以作為被告有利之證據。
    (2)再本件翻拍之監視錄影帶係告訴人向奇檬子店內拿取母帶後自行請業者將被告
      出現之畫面單獨轉拷成一卷錄影帶而提出等情，業經告訴人到庭證述明確（見
      九十三年八月三日審判筆錄第九頁、第一二頁），惟質之該監視錄影帶母帶目
      前之下落，告訴人證稱已將母帶連同轉拷之錄影帶交予警察（見前揭審判筆錄
      第一七頁），證人陳台生則陳稱：錄影帶的母帶被告訴人拿去就沒有還，證人
      甲○○則證稱無法確認當時交給告訴人的錄影帶母帶何去，只確定母帶目前已
      不在店內等語（見本院九十三年八月十日審判筆錄第二三頁），承辦警員黃建
      富亦提出報告表示告訴人於警詢時並未提出錄影帶母帶，故無從提出該錄影帶
      母帶，有報告一份附於本院卷為憑，足認該錄影帶母帶已下落不明，無從調查
      。此外，告訴人、證人甲○○均未曾看見有何人將告訴人皮包拿走一節，亦經
      告訴人、證人甲○○證述在卷（見本院九十三年八月三日審判筆錄第四五頁、
      同年月十日審判筆錄第五頁），則告訴人之ＬＶ橢圓形皮包究係失竊或遺失，
      亦非無疑，復以本件並未在被告住處查獲與本件有關之贓證物，有新竹縣警察
      局竹北分局九十二年六月五日搜索筆錄在卷可稽（見偵卷第一三頁），是本件
      公訴人所舉證據均不足以作為不利被告之證據，本院復查無其他積極之證據證
      明被告有公訴人所指竊盜犯行，依法即應諭知被告無罪之判決，以免冤抑。
六、據上論斷，應依刑事訴訟法第三百零一條第一項前段，判決如主文。
本案經檢察官戊○○到庭執行職務。
中　　　華　　　民　　　國　　九十三　　年　　　八　　　月　　 三十 　　日
                              臺灣新竹地方法院刑事第一庭
                                  審判長法  官  汪銘欽
                                        法  官  黃美文
                    。                  法  官  黃美盈
如不服本判決，應於判決送達後十日內向本院提出上訴狀（應附繕本），上訴於臺灣
高等法院。
右正本證明與原本無異。
                                        書記官  吳尚文
中　　　華　　　民　　　國　　九十三　　年　　　八　　　月　　 三十 　　日
